臺灣高等法院臺南分院刑事裁定　　　　　　　九十一年度聲再字第九五號　　潛
　　　聲　請　人
　　　即受判決人　甲　○　○
右列聲請人因偽造文書等案件，對於中華民國九十一年四月四日本院九十一年度上訴
字第二六九號確定判決（臺灣臺南地方法院九十年度訴字第一一二三號、臺灣臺南地
方法院檢察署九十年度偵字第一○一七號），聲請再審，本院裁定如左：
      主      文
再審之聲請駁回。
      理      由
一、聲請意旨略稱：原確定判決有下列足生影響於判決之重要證據漏未審酌：
(一)原判決理由之事實認定有諸多違誤：１、證人白雅萍之證述與事實不符，係故意
    加害被告：八月十七日私接日報表與裝機工程單ＮＯＡ0000000、00
    00000、00000000等物證，係被告平常工作立據形式；又不足月費
    計收是以完工後計算，而非收費日計算。因基於契約自由原則，被告與私接戶接
    洽後始載明於裝機工程單上，並交由私接戶確認其內容無誤後，予以簽名為憑，
    當真要改，依消費者立場其金額有減無增矣！參考證人白雅萍所持第三聯之裝
    機工程單，據九月八日私接日報表可稽，當日工程已代為完工，所載內容即不足
    月優，總計七千元；依九月二十日被告前往收費時證人白雅萍僅需按九月八日同
    意繳費七千元即可。惟不足月改二百元，總計改七千二百元，其下次繳費日期均
    同九十年十月一日。如應收不足月費，即應四百元而非二百元，因此證人白雅萍
    要求一年將收視十四個月，最後經證人白雅萍表示沒意見，允許被告分兩期繳回
    公司之事屬實，此有客戶資料可稽。另依據物證九月份業績表戶數欄第三十二
    所示，收取費用高達１５５００元，是證人白雅萍允許被告之所為，若被告當真
    有故意侵占公款之犯行，衡情應擇其高額為之，此足以認定證人白雅萍有虛偽供
    述作偽證之事。２、九十年度營偵字第一零一七號卷，檢察官前後共開三次偵查
    庭：九十年六月二十六日第一次偵查庭：按被告任職期間業績百餘戶，惟第一
    聯之裝機工程單係由原告公司控管，在沒有將證物明示時，忘記向客戶收多少錢
    云云，未有不當。九十年七月十一日第二次偵查庭：經原告公司具狀追加後，
    將物證明示被告翻閱後，其確實有向客戶收足附表所示之實收款項並繳回公司塗
    改後之金額，未有不符。九十年七月二十六日第三次偵查庭：伊事後已有將塗
    改後減少之金額．．公司云云，是僅指白雅萍部分。被告所面答僅據檢察官有訊
    問之事，絕非指全部。收視不良將自動退還一半費用云云，係指劉守仁部分，
    查其物證已有明示（此有十月九日當庭所提答辯狀暨七月十一日偵查庭所提形事
    聲請狀可稽）。是起訴書所載「案經南天公司具狀告訴偵辦」，與第一審事實欄
    所載「案經南天公司訴請台南縣警察局新營分局移請臺灣臺南地方法院檢察署檢
    察官偵查起訴」，兩者相異，隻字片斷構成，被告前後供述矛盾反覆，已難據信
    ，實有違誤。綜上所述，被告所為既經證人白雅萍之允許，由此積極證據足可為
    有利於被告之認定。
(二)原告公司等人故意加損害於被告之違法事證：１、查台南地檢署九十年度偵字第
    二零三九號，被告王麗環等四人違反勞基法案，介入他人勞動契約抽取不法利益
    等犯行，損害被告之事實部分列舉如左：查物證八十九年八月十二、十三日報
    表，經原告公司組長林居樂供稱待此處工程施工後，即由被告前往接洽私接戶（
    此有照片十七張可稽），未料卻藉由「業務公關戶」予以佔有（此有客戶資料可
    證）；經公司代理人陳耀表示無此事。犯罪意旨顯然。另查附件證物八十九年
    十一月十三日報表所示，取得裝機工程單ＮＯＡ0000000經公司副里王麗
    環、林居樂等供稱此為離職員工李學龍所持，因此員工侵占公款數萬元，且精神
    異常云云。故公司並未追回此帳款，即不予計算該戶之獎金（十一月份業績表戶
    數欄第二十三可證）；事後經被告追查得另一收據（附件所示），核對被告九十
    一年元月份出勤表上字跡（附件），即相符合。足認抽取不法利益屬實。２、另
    查臺南地檢署九十年度營他字第三二號被告林居樂等人偽造、變照被告工作日報
    表，暗中抽取不法利益，將偽照、變照之事實即損害列據如左：由物證八十九
    年八月三十一日私接日報表，其字跡足證非被告所有。而按規定，稽查工作應
    載當日報表，是權益也是義務；物證據報案三聯單ＤＳ８１Ｎ0000000所
    載日期及發生地點，即參見私接日報表所示，兩者日期相異，一為九月十五日，
    另為九月十六日；又物證派工單所示受理日為九月十五日，由此可證該私接戶日
    報原本日期即為九月十五日，經原告公司登記作業後，遭林居樂等人變照為九月
    十六日之事實屬實；另物證裝機工程單ＮＯＡ0000000其日期為九月十五
    日，由此堪認原九月十五日報表遭變照成九月十六日無誤。物證八月份至十月
    份業績獎金所示，審酌十一月份業績表，原告公司返環部分計十一戶，附件所示
    ，知悉被告權利即受有損害亦屬事實。３、查九十年度勞簡上字第一、三號給付
    工資乙案，已上訴最高法院審理中，該分法解僱之事實：依原告「稽查組工作
    管理規則」及「績效辦法」第一頁所示之任職及解職規定，唯查附件十二月份業
    績表所示，僅一個月業績未達標準，尚未有符合辭職條件，竟於九十年元月十一
    日據以非法解僱，堪認屬實。據民訴案件，原告公司所提物證、附件人事令供
    稱：九十年元月十日知悉被告侵占公款云云，惟本案判決所載日期為九十年四月
    初。前後供述不一，顯見被告遭非法解僱之事屬實。觀上所述，原告公司等之犯
    行，為求脫法而串供加害於被告之事實顯然。依刑事訴訟法第四百二十一條規定
    ，聲請再審，請求裁定准予再審云云。
二、按刑事訴訟法第四百二十一條所謂重要證據漏未審酌，須該項證據足以影響於原
    判決之結果，且當事人於判決前已予提出，而被法院捨棄不予採用，並未敘明其
    捨棄之理由者為限，如該項證據對原判決之結果並無重要之影響，自不包括在內
    。
三、查聲請人所犯偽造文書等案件，業經原確定判決認聲請人之犯罪事實，有告訴人
    南天公司之代理人陳耀之指訴，被告業務上所製作而交給客戶收執之裝機工程單
    第三聯，及經被告偽造塗改後再繳回南天公司客戶管理組之裝機工程單第二聯，
    及被告事後將客戶所繳收視款實際報繳南天公司之繳款單等文件各五份可證，並
    有證人即南天公司員工莊素瓊及南天公司客戶白雅萍之證述，且被告於偵查中亦
    坦承：「我是有向客戶白雅萍收取七千二百元，而將三千七百元交給莊素瓊，並
    把下次繳費時間改為九十年四月一日，而其中差額三千五百元是我自己留下來，
    沒有交給公司」明確，復就證人即被告女友王喜玲所述如何不足採，且被告向客
    戶何利宏等人所收取之收視費，亦僅將一半費用報繳給告訴人南天公司，其中被
    告塗改裝機工程單之方式，亦與客戶白雅萍之繳費情形如出一轍，因而認定聲請
    人之偽造文書等犯行，業於判決理由中剖敘甚詳，核與經驗法則、論理法則並無
    違背。聲請人聲請本件再審，其再審理由 (一)部分及 (二)、２部分暨所提之證
    據，原確定判決均已審酌，並不足以影響於原確定判決事實之認定，自難謂原判
    決本於職權調查證據，依形成之心證所作之取捨及決定，有何重要證據漏未調查
    之情形。而聲請再審理由 (二)、１及３部分暨所提之證據，則因該項證據對原
    判決之結果並無影響，亦無重要證據漏未審酌之情形。是聲請人所舉聲請再審之
    理由，核與刑事訴訟法第四百二十一條之規定不符，顯無理由，應予駁回。
四、據上論斷，應依刑事訴訟法第四百三十四條第一項，裁定如主文。
中  華  民  國      九十一      年        五        月      二十二      日
                                臺灣高等法院臺南分院刑事第一庭
            審判長法官  茆    臺    雲
                                          法官  李    文    福
                                          法官  蔡    長    林
右正本證明與原本無異。
不得抗告。
                                    法院書記官  李    培    薇
中  華  民  國      九十一      年        五        月      二十三      日
